Inventaris van het archief van het Nationaal Comité 4 en 5 mei en rechtsvoorgangers, 1952-2012
Nationaal Archief, Den Haag
- Nationaal Comité 4 en 5 mei, D
  - Bijzonder, D.2
    - Taken, D.2.2
      - Algemeen, D.2.2.1
        - Ingekomen en minuten van uitgaande stukken betreffende de samenwerking inzake herdenking en viering met gemeenten, Oranje-verenigingen en andere organisaties, 2000-2003; 241; 1 omslag
        - Stukken betreffende het aangaan van gezamenlijke projecten inzake herdenking en viering op 4 en 5 mei met derden, 2003-2005; 242; 1 omslag
        - Overzicht op nationaal, regionaal en lokaal niveau inzake alle herdenkings- en vieringsactiviteiten, 1996; 243; 1 stuk
      - Organisatie en coördinatie van de nationale dodenherdenking op 4 mei, D.2.2.2
        - Stukken betreffende de integratie van de Amsterdamse en landelijke dodenherdenking tot één plechtigheid, 1987-1988; 244; 1 omslag
        - Stukken betreffende de voorbereiding, organisatie en evaluatie van de nationale herdenkingsbijeenkomst in De Nieuwe Kerk en de plechtigheid bij het Nationaal Monument op de Dam in Amsterdam op 4 mei, 1988-2005; 245-295; 5 pakken en 46 omslagen
          - 1988, uitnodigingen en correspondentie, 245
          - 1988, draaiboek en procedurele afspraken, 246
          - 1989, uitnodigingen en correspondentie, 247
          - 1989, draaiboek en procedurele afspraken, 248
          - 1990, uitnodigingen en correspondentie, 249
          - 1990, vergaderstukken en draaiboek, 250
          - 1990, procedurele afspraken, 251
          - 1991, uitnodigingen, 252
          - 1991, vergaderstukken en draaiboek, 253
          - 1991, procedurele afspraken, 254
          - 1992, uitnodigingen, 255
          - 1992, draaiboek en procedurele afspraken, 256
          - 1993, uitnodigingen, 257
          - 1993, vergaderstukken en draaiboek, 258
          - 1993, procedurele afspraken, 259
          - 1994, uitnodigingen, 260
          - 1994, vergaderstukken en draaiboek, 261
          - 1994, procedurele afspraken, 262
          - 1995, uitnodigingen, 263; 1 pak
          - 1995, draaiboek, 264
            Bevat cd-rom
          - 1995, procedurele afspraken, 265; 1 pak
          - 1996, uitnodigingen, 266
          - 1996, vergaderstukken en draaiboek, 267
          - 1996, procedurele afspraken, 268; 1 pak
          - 1997, uitnodigingen, 269
          - 1997, werkbespreking en draaiboek, 270
          - 1997, procedurele afspraken, 271
          - 1998, uitnodigingen: mailing nabestaanden, 272
          - 1998, uitnodigingen: overig, 273
          - 1998, draaiboek, 274
          - 1998, procedurele afspraken deel I, 275
          - 1998, procedurele afspraken deel II, 276
          - 1999, uitnodigingen: mailing nabestaanden, 277
          - 1999, uitnodigingen: overig, 278
          - 1999, werkbespreking en draaiboek, 279
          - 1999, procedurele afspraken deel I, 280
          - 1999, procedurele afspraken deel II, 281
          - 2000, uitnodigingen: mailing nabestaanden, 282
          - 2000, uitnodigingen: overig deel I, 283
          - 2000, vergaderstukken en draaiboek, 1999-2000, 284
          - 2000, procedurele afspraken, 1999-2000, 285; 1 pak
          - 2000, uitnodigingen: overig deel II, 286
          - 2001, uitnodigingen: mailing nabestaanden, 287
          - 2001, uitnodigingen aan kransleggende en niet-kransleggende organisaties, 288
          - 2001, overige uitnodigingen, geordend per functie of organisatie, 289
          - 2001, draaiboek en procedurele afspraken, 2000-2001, 290
          - 2002, 2001-2002, 291
          - 2003, 2002-2003, 292
          - 2004 en 2005, programma en organisatie, 2003-2005, 293
          - 2004 en 2005, productie: dienstenoverleg en -draaiboeken, 2003-2005, 294; 1 pak
          - 2004 en 2005, productie: procedurele afspraken, 2004-2005, 295
        - Ingekomen en minuten van uitgaande stukken inzake de Nationale Herdenking, 1989-2005; 296-306; 11 omslagen
          De dossiers zijn intern geordend op naam van de correspondent
          - 1989, 296
          - 1990, 297
          - 1991, 298
          - 1992-1993, 299
          - 1994, 300
          - 1995, 301
          - 1996, 302
          - 1997, 303
          - 1998-2001, 304
          - 2002-2003 jun., 305
          - 2003 jul.-2005, 306
        - Stukken betreffende de ontwikkeling van beleid inzake de organisatie en vormgeving van de herdenkingsplechtigheden op de Dam in Amsterdam op 4 mei, 1990-2005; 307-313; 7 omslagen
          - 1990-1995, 307
          - Herinrichting van de Dam en de restauratie van het Nationaal Monument, 1996-2000, 308
          - Memorandum en richtlijnen, 1996-2001, 309
          - Voorschriften inzake vlaggen en voorschriften ten behoeve van de twee minuten stilte tijdens de dodenherdenking, uitnodigingenbeleid, kijk- en waarderingscijfers, 1996-2001, 310
          - Beleid inzake de aanwezigheid van bepaalde organisaties bij de herdenkingsplechtigheden, 1999-2003, 311
          - Beheer, programmering, (veiligheids)voorschriften en uitnodigingen, 2003-2005, 312
          - Algemene kranslegging en de samenwerking met organisaties van oorlogsgetroffenen, in het kader van een nieuwe organisatorische opzet van de Nationale Herdenking voor de beleidsperiode 2006-2010, 2003-2005, 313
        - Stukken betreffende de verlening van medewerking aan en de subsidiëring van het Nationaal Comité Herdenking Capitulaties 1945 Wageningen, alsmede van de Stichting Herdenking 15 Augustus 1945, 1991-1998; 314; 1 omslag
        - Stukken betreffende de advisering van regering, gemeenten en organisaties over initiatieven inzake de herdenkingsdag, 1994-1997; 315; 1 omslag
        - Stukken betreffende de vertegenwoordiging bij internationale herdenkingsbijeenkomsten en het onderhouden van een netwerk in dat kader, 1995-2002; 316; 1 omslag
        - Stukken betreffende de instelling van de werkgroep Kransenbeleid, alsmede notulen en bijbehorende stukken van de vergaderingen van de werkgroep, 1997-1999; 317; 1 omslag
        - Ingekomen en minuten van uitgaande stukken betreffende de opstelling van de erehaag van veteranen en het Erepeleton van voormalige Binnenlandse Strijdkrachten op de Dam in Amsterdam op 4 mei, 1997-2000; 318; 1 omslag
        - Correspondentie met (koepel)organisaties van oorlogsgetroffenen inzake de voordracht voor de jaarlijkse kranslegging bij het Nationaal Monument op de Dam, alsmede de vernieuwde opzet van de Nationale Herdenking vanaf het jaar 2000, 1998-2000; 319; 1 omslag
          De werkgroep Gardeniers is in 1998 ingesteld ten behoeve van het toekomstbeleid inzake de officiële kranslegging.
        - Stukken betreffende de bespreking van de reacties op de voorgestelde wijziging van het officiële uitnodigingen- en kransenbeleid in het kader van de vernieuwde opzet van de Nationale Herdenking, 1998-2001; 320; 1 omslag
        - Boek met als titel 'Een stilte die spreekt. Herdenken in diversiteit', uitgegeven door het Nationaal Comité 4 en 5 mei en de Anne Frank Stichting, alsmede een ingekorte Engelstalige versie, 2000; 321; 1 deel
      - Organisatie en coördinatie van de nationale viering van de bevrijding op 5 mei, D.2.2.3
        - Ingekomen en minuten van uitgaande stukken inzake de viering van de bevrijding, alfabetisch geordend op naam van correspondent, 1988-1993; 322-323; 2 omslagen
          - 1988-1989, 322
          - 1990-1993, 323
        - Stukken betreffende de voorbereiding, organisatie en evaluatie van de Nationale Viering van de Bevrijding/het Nationaal Bevrijdingsfeest, 1988-2005; 324-376; 8 pakken en 45 omslagen
          De uitnodigingen in de jaren 1999-2003 betreffen uitnodigingen voor zowel de Nationale Herdenking als de Nationale Viering van de Bevrijding
          - 1988, uitnodigingen, 324
          - 1988, draaiboek en procedurele afspraken, 325
          - 1989, uitnodigingen, 326
          - 1989, draaiboek en procedurele afspraken, 327
          - 1990, uitnodigingen, 328
            geordend zowel alfabetisch als thematisch (op functie of organisatie)
          - 1990, vergaderverslagen en draaiboek, 1989-1990, 329
          - 1990, procedurele afspraken, 1989-1990, 330
          - 1991, uitnodigingen, 331
          - 1991, vergaderverslagen en draaiboek, 332
          - 1991, procedurele afspraken, 333
          - 1992, uitnodigingen, 334
          - 1992, vergaderverslagen en draaiboek, 1991-1992, 335
          - 1992, procedurele afspraken, 1991-1992, 336; 1 pak
          - 1993, uitnodigingen, 337
          - 1993, vergaderverslagen, draaiboek en procedurele afspraken, 1992-1993, 338; 1 pak
          - 1994, uitnodigingen, 339
          - 1994, vergaderverslagen, draaiboek en procedurele afspraken, 1993-1994, 340
          - 1995, uitnodigingen deel I, 341
          - 1995, uitnodigingen deel II, 342; 1 pak
          - 1995, vergaderverslagen, 343
          - 1995, draaiboek, 344
          - 1995, procedurele afspraken, 345
          - 1996, uitnodigingen, 346
          - 1996, ochtendprogramma te Maastricht, 347
          - 1996, avondprogramma te Amsterdam: draaiboek en procedurele afspraken inzake het Bevrijdingsconcert op de Amstel, 348; 1 pak
            Het Bevrijdingsconcert wordt ook wel het Slotconcert genoemd. Met foto
          - 1997, uitnodigingen, 349
          - 1997, ochtendprogramma te Zwolle: draaiboek, publiciteit en overleg, 350
          - 1997, ochtendprogramma te Zwolle: vergaderverslagen PABO-projectgroep 'Normen en Waarden', correspondentie en procedurele afspraken, 351
          - 1997, avondprogramma te Amsterdam: draaiboek van het Bevrijdingsconcert, 352
          - 1997, avondprogramma te Amsterdam: procedurele afspraken inzake het Bevrijdingsconcert, 353; 1 pak
          - 1998, uitnodigingen, 354
          - 1998, ochtendprogramma te Den Haag, 355
          - 1998, avondprogramma te Amsterdam: draaiboek van het Bevrijdingsconcert, 356
          - 1998, avondprogramma te Amsterdam: procedurele afspraken inzake het Bevrijdingsconcert, 357; 1 pak
          - 1999, uitnodigingen, 358
          - 1999, ochtendprogramma te Assen, 359; 1 pak
          - 1999, avondprogramma te Amsterdam: draaiboek van het Bevrijdingsconcert, 360
          - 1999, avondprogramma te Amsterdam: vergaderverslagen en procedurele afspraken inzake het Bevrijdingsconcert, 361; 1 pak
          - 2000, uitnodigingen, 362
          - 2000, ochtendprogramma te Wageningen, 363
          - 2000, avondprogramma te Amsterdam, 364
          - 2001, uitnodigingen, 365
          - 2001, uitnodigingen, geordend op functie of organisatie, 366
          - 2001, ochtendprogramma te Almere, alsmede avondprogramma te Amsterdam, 367
          - 2002, ochtendprogramma te Vlissingen, 368
          - 2002, avondprogramma te Amsterdam, 369
          - 2002, uitnodigingen deel I, 370
          - 2002, uitnodigingen deel II, 371
          - 2003, uitnodigingen deel I, 372
          - 2003, uitnodigingen deel II, 373
          - 2004 en 2005, avondprogramma te Amsterdam: procedurele afspraken, 374
          - 2004 en 2005, avondprogramma te Amsterdam: draaiboek, 375
          - 2004, 2005 en 2006, planning en evaluatie van het ochtendprogramma, respectievelijk te Groningen, 's Hertogenbosch en Leeuwarden, 2003-2005, 376
        - Stukken betreffende de inventarisatie van lokale initiatieven van gemeenten en Oranjeverenigingen op 4 en 5 mei, 1990; 377; 1 omslag
        - Stukken betreffende de samenstelling van het 'Ideeënboek' over het jaarthema van 1991, namelijk artikel 6: 'Vrijheid van godsdienst en levensovertuiging', 1990-1991; 378; 1 omslag
        - Ingekomen en minuten van uitgaande stukken betreffende de aanwijzing van 5 mei als nationale feestdag en de mogelijke invoering van 5 mei als algemene doorbetaalde vrije dag, alsmede stukken betreffende de financiering en invulling van de 5 mei-vieringen, 1990-1995; 379; 1 omslag
        - Projectplan voor nationale activiteiten in het kader van het herdenkingsjaar 1995 met als titel '50 Jaar viering bevrijding in het licht van grondwetartikel 1', 380; 1 omslag
        - Toespraak van 5 mei 1995 van H.M. de Koningin ter gelegenheid van de vijftigste viering van de bevrijding, 381; 1 omslag
        - Stukken betreffende de uitwerking van het jaarthema 'Generaties' voor 1996, alsmede de samenstelling van het nieuwe magazine 'Vrij-Blijvend', 1995-1996; 382; 1 omslag
        - Ansichtkaarten uitgegeven ter gelegenheid van de bevrijdingsfestivals, alsmede ansichtkaarten ter gelegenheid van '50 jaar vrijheid', 1995-1998; 383; 1 omslag
        - Stukken betreffende de samenstelling van nummers 3 en 4 van het magazine 'Vrij-Blijvend', aansluitend bij het jaarthema van 1997 'Vrijheid vraagt onderhoud: bijvoorbeeld met je buren', 1996-1997; 384
        - Uitgaven van het magazine met als titel 'Vrij-Blijvend', 1996-1997; 385-386; 3 omslagen
          Vanaf november 1997 wordt dit magazine opgevolgd door het magazine genaamd 'Vier Vrijheid'
          - 1996, editie april, 385
          - 1997, editie maart, 386
        - Stukken betreffende de samenstelling van nummers 1 en 2 van het magazine 'Vier Vrijheid', aansluitend bij het jaarthema van 1998 'Vrijheid vraagt ieders stem', 1997-1998; 387; 1 omslag
        - Stukken betreffende de lobby om op 5 mei tot een jaarlijks verplichte vrije dag te komen alsmede de bijstelling van het zogenaamde uitnodigingenbeleid waarin de kaders en criteria omtrent de aanwezigheid van individuen en groeperingen bij de manifestaties op 4 en 5 mei worden vastgesteld en verantwoord, 1997-2000; 388; 1 omslag
        - Stukken betreffende de organisatie van discussiebijeenkomsten in het kader van de specifieke jaarthema's, alsmede de uitgaven en de samenstelling van de uitgave van het eigen magazine 'Vier Vrijheid', 1997-2005; 389-392; 4 omslagen
          - 1999 'Vrijheid maak je met elkaar' en 2000 'Vrijheid geef je door', 1998-2000, 389
          - 2001 'Sociale aspecten van de vrijheid' en 2002 'Communicatie en vrijheid', 2000-2002, 390
          - 2003 'Economische aspecten van de vrijheid', 2002-2003, 391
          - Publicaties van het eigen magazine dat jaarlijks werd uitgegeven in maart en november als opvolger van het blad 'VrijBlijvend' met als titel 'Vier Vrijheid', alsmede het eerste nummer uitgegeven in november 1997, 1997-2005, 392
        - Stukken betreffende de vormgeving van de Nationale Start Viering van de Bevrijding, het inhoudelijke en het feestelijke ochtendprogramma op 5 mei, 2002-2003; 393; 1 omslag
        - Stukken betreffende de voorbereiding en coördinatie van de lustrumactiviteiten rond 60 jaar viering bevrijding, met name de productie van het Lied van de Vrijheid, alsmede de invulling van 5 mei in de periode 2006-2010, 2003-2005; 394; 1 omslag
      - Bevrijdingsfestivals (BFS), D.2.2.4
        - Organisatie, financiering van en beleidsbepaling over bevrijdingsfestivals, D.2.2.4.1
          - Stukken betreffende de coördinatie van de bevrijdingsfestivals, alsmede stukken betreffende de productie van het lied 'Somebody Told Me' ter promotie van de bevrijdingsfestivals, alfabetisch geordend op correspondent, 1990-1991; 395; 1 omslag
          - Stukken betreffende beleidsontwikkeling en strategie ten aanzien de festivals en festivaluitbreiding en de evaluatie van de evenementen, 1990-1995; 396; 1 omslag
          - Stukken betreffende de aansturing van de provinciale bevrijdingsfestivals met als doel de harmonisatie en deskundigheidsbevordering van het evenement op landelijk niveau, 1990-1999; 397-401; 5 omslagen
            - 1990-1993, 397
            - 1994-1995, 398
            - 1996-1997, 399
            - 1998, 400
            - 1999, 401
          - Notities inzake de financiering en de organisatie van publiciteit en de coördinatie van de bevrijdingsfestivals op lange termijn, 1991; 402; 1 omslag
          - Ingekomen en minuten van uitgaande stukken inzake de uitvoering en productie van de bevrijdingsfestivals, 1992-1995; 403; 1 omslag
          - Correspondentie met fondsen met als doel subsidie te verwerven voor de provinciale bevrijdingsfestivals, 1992-1995; 404-405; 1 omslag en 1 pak
            - 1992-1995, 404
            - 1994-1995, 405; 1 pak
          - Stukken betreffende de coördinatie en ontwikkeling van deelprojecten die betrekking hebben op de productie en de organisatie van de provinciale bevrijdingsfestivals, 1993-1995; 406; 1 omslag
          - Stukken betreffende de werving van nationale sponsors en fondsen, inclusief een sponsoringsbeleidsplan, 1993-1997; 407-408; 2 omslagen
            - 1993-1995, inclusief een sponsoringsbeleidplan, 407
            - 1995-1997, 408
          - Stukken betreffende de landelijke evaluatie van het bevrijdingsfestival, 1995; 409; 1 omslag
          - Stukken betreffende de (interne) evaluatie van de organisatie, sfeer en de programmering van de bevrijdingsfestivals van 1996 tot aan 1998 met als doel inzicht te krijgen in de mate van realisatie van de doelstellingen alsmede notities en plannen ten aanzien van de toekomstige positionering, 1996-2001; 410; 1 omslag
          - Stukken betreffende de ontwikkeling en de coördinatie van inhoudelijke, overkoepelende activiteiten tijdens de provinciale bevrijdingsfestivals in het kader van de viering van 50 jaar universele rechten van de mens en 150 jaar Grondwet, 1997-1998; 411; 1 omslag
          - Stukken betreffende het aangaan en onderhouden van samenwerkingsverbanden en de uitvoering van projecten met derden ten behoeve van de bevrijdingsfestivals, 1999-2005; 412-413; 2 pakken
            - Editie in 1999, 1999, 412
            - Editie in 2004, 2003-2005, 413; 1 pak
          - Notulen van het coördinatorenoverleg en van de jaarlijkse 'besturendag', alsmede de initiatie en evaluaties van inhoudelijke projecten met en door samenwerkingspartners, 2000-2002; 414; 1 omslag
          - Stukken betreffende de strategiebepaling en de ontwikkeling van het meerjarenbeleidsplan van de bevrijdingsfestivals, met als doel om aan de regering een advies uit te brengen over de toekomst van 4 en 5 mei over de periode 2005-2010, 2003-2004; 415; 1 pak
          - Notulen en bijbehorende stukken van het coördinatorenoverleg, 2003-2005; 416; 1 pak
        - Subsidiëring en verantwoording van subsidiegelden, D.2.2.4.2
          - Stukken betreffende de financiering, oprichting en doorontwikkeling van de eerste bevrijdingsfestivals in de provincie Limburg, 1990-1993; 417; 1 omslag
          - Stukken betreffende de oprichting, financiering en coördinatie van de provinciale bevrijdingsfestivals en de verantwoording door de ontvangende partijen, 1990-1993; 418-428; 11 omslagen
            - Drenthe, Assen, 418
            - Flevoland, Almere, 419
            - Noord-Holland, Amsterdam, 420
            - Noord-Holland, Haarlem, 421
            - Overijssel, Zwolle, 422
            - Utrecht, Utrecht, 423
            - Zeeland, Vlissingen, 424
            - Friesland, Leeuwarden, vanaf 1991, 425
            - Gelderland, Wageningen, 426
            - Groningen, Groningen, 427
            - Noord-Brabant, 's-Hertogenbosch, 428
          - Stukken betreffende de financiering van afzonderlijke, door de provinciale bevrijdingsfestivals geïnitieerde kunstprojecten alsmede de realisatie van een gezamenlijke muzikale bevrijdingsdagproductie, 1992; 429; 1 omslag
          - Stukken betreffende de financiering en oprichting van het eerste bevrijdingsfestival in de provincie Zuid-Holland te Rotterdam, 1993; 430; 1 omslag
          - Stukken betreffende de subsidiëring van provinciale bevrijdingsfestivals, alsmede de coördinatie en het toezicht op de bijdragen van nationale sponsors, alsmede de verantwoording van die gelden door de ontvangende organisaties, 1994-1997; 431-442; 12 omslagen
            - Drenthe, Assen, 431
            - Flevoland, Almere, 432
            - Friesland, Leeuwarden, 433
            - Gelderland. Wageningen, 434
            - Groningen, Groningen, 435
            - Limburg, Roermond, 436
            - Noord-Holland, Amsterdam, 437
            - Noord-Holland, Haarlem, 438
            - Overijssel, Zwolle, 439
            - Utrecht, Utrecht, 440
            - Zeeland, Vlissingen, 441
            - Zuid-Holland, Rotterdam, 442
          - Stukken betreffende de ontwikkeling en uitvoering van kunst-, media- en audiovisuele projecten tijdens de bevrijdingsfestivals van 1997, 443; 1 pak
          - Inhoudelijke verslagen van de provinciale bevrijdingsfestivals over het jaar 1998, 1998-1999; 444; 1 pak
          - Financiële verslagen van het provinciale bevrijdingsfestival van Friesland gehouden in Leeuwarden over de periode 1996-1998, 1999; 445; 1 omslag
          - Inhoudelijke en financiële verslagen van de provinciale bevrijdingsfestivals over het jaar 1999, 1999-2000; 446; 1 omslag
            met hiaten
          - Projectplannen van de provinciale bevrijdingsfestivals over het jaar 1999, 1999-2000; 447; 1 omslag
          - Projectplannen van de provinciale bevrijdingsfestivals over het jaar 2000, 448; 1 omslag
          - Correspondentie over de aanvraag, afhandeling en toekenning van subsidies met de bevrijdingsfestivals van Friesland, Amsterdam en Limburg, 2000-2001; 449; 1 omslag
          - Inhoudelijke verslagen van de provinciale bevrijdingsfestivals over het jaar 2000, 2000-2001; 450; 1 omslag
          - Financiële verslagen van de provinciale bevrijdingsfestivals over het jaar 2000, 2000-2002; 451; 1 omslag
          - Inhoudelijke en financiële verslagen van de provinciale bevrijdingsfestivals ter verantwoording over het jaar 2001, 2001-2002; 452-453; 2 omslagen
            - Brabant, Drenthe, Flevoland, Gelderland, Groningen, Overijssel, Zuid-Holland, 452
            - Friesland, Limburg, Noord-Holland (Haarlem en Amsterdam), Utrecht, Zeeland, 453
          - Stukken betreffende de inhoudelijke en financiële verantwoording door de provinciale bevrijdingsfestivals over het jaar 2002, 2002-2003; 454-455; 2 omslagen
            - Drenthe, Friesland, Groningen, Limburg, Noord-Brabant, Overijssel, 454
            - Flevoland, Gelderland, Noord-Holland, Utrecht, Zeeland, Zuid-Holland, 455
          - Stukken betreffende de subsidiëring van provinciale bevrijdingsfestivals in 2003, alsmede de inhoudelijke en financiële verantwoording van die gelden door de ontvangende organisaties, 456-458; 3 omslagen
            - Brabant, Overijssel, Friesland, 456
            - Drenthe, Flevoland, Groningen, Zeeland, 457
            - Gelderland Noord-Holland (Haarlem), Limburg, Utrecht, Zuid-Holland, 458
          - Inhoudelijke en financiële verslagen van de provinciale bevrijdingsfestivals ter verantwoording over het jaar 2004, 2004-2005; 459-461; 3 omslagen
            - Brabant, Flevoland, Friesland, 459
            - Groningen, Limburg, 460
            - Noord-Holland (Haarlem), Overijssel, Utrecht, 461
        - Publiciteit en publieksonderzoeken, D.2.2.4.3
          - Promotiemateriaal van de provinciale bevrijdingsfestivals, 1990-2005; 462-474; 12 omslagen en 1 pak
            - Overijssel, Zwolle, ca. 1993-2004, 462
            - Noord-Holland, Amsterdam, 1989-ca. 2003, 463
              Bevat fotomateriaal.
            - Drenthe, Assen, 1990-2003, 464
              Bevat evaluatieverslagen en plannen van aanpak
            - Noord-Brabant, 's-Hertogenbosch, 1990-2003, 465
              Bevat inhoudelijke verslagen van de festivals uit 1991 en 1992 alsmede fotomateriaal
            - Noord-Holland, Haarlem, 1990-2004, 466; 1 pak
            - Gelderland, Wageningen, 1990-ca. 2003, 467
            - Limburg, Roermond en Maastricht, 1991-2003, 468
              Bevat meerjarenplan over de periode 1991-1994
            - Friesland, Leeuwarden, 1992-2004, 469
              Bevat financieel verslag over het jaar 1992
            - Groningen, Groningen, 1992-2004, 470
            - Zeeland, Vlissingen, 1992-2004, 471
            - Flevoland, Almere, 1993-2003, 472